【裁判字號】    97,上易,158
【裁判日期】    970812
【裁判案由】    損害賠償等
【裁判全文】
臺灣高等法院臺中分院民事判決  97年度上易字第158號
上  訴  人
即被上訴人  乙○○
訴訟代理人  黃雅琴律師
            羅宗賢律師
被上訴人
即上訴人    甲○○
上列當事人間請求損害賠償等事件，上訴人對於中華民國97年2
月20日臺灣臺中地方法院97年度訴字第29號第一審判決提起上訴
，本院於民國97年7月29日言詞辯論終結，判決如下：
    主  文
原判決關於命被上訴人甲○○給付上訴人乙○○新臺幣壹拾壹萬
壹仟壹佰元本息部分，暨命負擔訴訟費用之裁判均廢棄。
上開廢棄部分，上訴人乙○○在第一審之訴駁回。
乙○○之上訴駁回。
第一、二審訴訟費用均由上訴人乙○○負擔。
    事實及理由
甲、程序方面：
一、按在第二審為訴之變更或追加，非經他造同意，不得為之。
    但民事訴訟法第255條第1項第2款至第6款情形，不在此限。
    又請求之基礎事實同一者，縱於訴狀送達後，上訴人仍得將
    原訴變更或追加他訴，無須得被上訴人同意，此觀民事訴訟
    法第446條第1項、255條第1項第2款規定自明。又所謂請求
    之事實同一者，係指變更或追加之訴與原訴之主要爭點有其
    共同性，各請求利益之主張在社會生活上可認為同一或關連
    ，而就原請求之訴訟及證據資料，於審理繼續進行在相當程
    度範圍內具有同一性或一體性，得期待於後請求之審理予以
    利用，俾先後兩請求在同一程序得以解決，避免重複審理，
    進而為統一解決紛爭者，即屬之（最高法院90年台抗字第2
    號裁定意旨參照）。
二、本件上訴人乙○○於原審以民法第184條第1項為請求權基礎
    ，主張兩造約定以免除包採果園果實租金利益，抵銷安裝單
    軌車道及車組之費用；是上訴本院後，就甲○○包採果園果
    實之對價，追加相當租金之損害，並以民法179條及176條第
    2項為請求權基礎，其追加訴與原訴均係基於被上訴人甲○
    ○使用土地之利益事實，其請求之利益在社會生活上可認為
    同一，且證據資料可相互援用，故前揭訴之追加，與上開「
    請求之基礎事實同一」要件相符，縱被上訴人甲○○不同意
    ，惟依前揭民事訴訟法第446條第1項、255條第1項第2款規
    定，乃為法之所許，合先敘明。
乙、實體方面：
壹、聲明：
一、乙○○上訴部分:
（一）乙○○上訴聲明：求為判決：
  １、原判決不利上訴人部份廢棄。
  ２、上開廢棄部份，被上訴人甲○○應再給付上訴人乙○○新
      台幣（下同）80萬元及自民國（下同）97年1月21日起至
      清償日止，按年息百分之五計算之利息。
  ３、第一、二審訴訟費用由被上訴人負擔。
（二）甲○○答辯聲明：
  １、上訴駁回。
  ２、訴訟費用由乙○○負擔。
二、甲○○上訴部分：
（一）甲○○上訴聲明：求為判決：
  １、原判決不利上訴人部份廢棄。
  ２、上開廢棄部分，乙○○在第一審之訴駁回。
  ３、第一、二審訴訟費用由乙○○負擔。
（二）乙○○答辯聲明：
  １、上訴駁回。
  ２、訴訟費用由乙○○負擔。
貳、兩造之陳述：
一、上訴人即被上訴人乙○○（下稱上訴人乙○○）於原審主張
    ：被上訴人即上訴人甲○○（原名張俊雄，下稱被上訴人甲
    ○○）與其妻張羅伊伶於88年12月間起，向上訴人乙○○（
    原名詹丁熏）承包果園採果工作，雙方口頭約定，被上訴人
    甲○○每年包採上訴人乙○○所有坐落於臺中縣和平鄉○○
    段98號土地上之果實收穫，包採之價金為每年40萬元，前2
    年之包採價金共80萬元，將用於安裝該土地上架設搬運之單
    軌車道及車組，並由被上訴人甲○○逕行支付該筆架設工程
    款，超過80萬元部分的工程款，始由上訴人乙○○負責給付
    。嗣後被上訴人甲○○將架設單軌車道及車組工程交由訴外
    人楊志弘承包，並與楊志弘約定完工後，先付工程款50萬元
    ，其餘工程款等果園收成後再行付款。工程結束後，楊志弘
    結算工程款為888,900元，並向被上訴人甲○○請款，被上
    訴人甲○○明知工程款應由其承包採果之80萬元抵扣，不足
    款項只有88,900元，需由上訴人乙○○給付，竟意圖為自己
    財產上不法之利益，向上訴人乙○○謊稱工程款共100萬元
    ，不足20萬元，致上訴人乙○○陷於錯誤，遂於89年2月14
    日，以郵政匯款之方式，將20萬元匯予楊志弘，而使上訴人
    乙○○增加111,1000元之損害。另楊志弘乃向上訴人乙○○
    表示除了上訴人乙○○所付之20萬元外，未收到其餘工程款
    ，要拆回單軌車道及車組等設備，上訴人乙○○與楊志弘協
    調再付款後，楊志弘同意保留該單軌車道及車組設備不予拆
    除。是此80萬元部分是相當租金免除之利益，當屬上訴人乙
    ○○之損害。又被上訴人甲○○上開之不法行為，業經本院
    96年度易字第875號、臺灣高等法院臺中分院96年度上易字
    第881號刑事判決認定屬實。本件被上訴人甲○○以不法手
    段欺瞞上訴人乙○○，致上訴人乙○○受有相當租金利益之
    損害80萬元及額外支出111,100元之損害，且被上訴人甲○
    ○之不法行為與上訴人所受損害間，具有相當因果關係，上
    訴人乙○○爰依民法第184條第1項後段之規定，請求被上訴
    人甲○○賠償911,100元之損害。
二、上訴人乙○○於本院補充陳述：
（一）觀諸兩造口頭約定之內容，其真意係兩造約定以免除包採
      果園果實租金利益（80萬元），抵銷安裝單軌車道及車組
      費用（888900元），此亦可由本件因涉侵占罪於刑事檢察
      官偵查時，上訴人乙○○有告訴被上訴人甲○○，果園前
      幾年不用錢，是要抵單軌車道的，且被上訴人的太太張羅
      伊伶也有這樣講可證。另查證人楊志弘之證述及被上訴人
      甲○○與楊志弘簽署之合約書，完全未提及系爭單軌車道
      及車組之費用與上訴人乙○○有關亦可證。換言之，上訴
      人乙○○就單軌車道及車組工程根本無需出資興建，惟因
      被上訴人甲○○延欠拒不付款予楊志弘，而使上訴人乙○
      ○於包採期間屆滿前，為保留單軌車道及車組工程設備費
      用，造成損害，是故，就免除租金部份（80萬元），即為
      上訴人乙○○之損害。
（二）上訴人乙○○給付訴外人楊志弘新台幣80萬元，係因被上
      訴人甲○○故意以不法手段欺瞞，使上訴人乙○○誤信被
      上訴人甲○○已支付工程設備費用，其故意詐欺上訴人乙
      ○○金錢，致上訴人乙○○受有金錢損害；而兩造既有以
      租金債權抵銷工程費約定，故上訴人乙○○80萬元租金債
      權係已消滅，上訴人乙○○自得依民法第184條第1項前段
      為請求。復以，被上訴人甲○○使用果園包採之代價即相
      當租金之利益仍應返還上訴人乙○○，是縱認上訴人乙○
      ○之侵權行為損害賠償請求權已罹時效，亦得依民法第17
      9條請求返還相當租金損害之不當得利。上訴人乙○○給
      付系爭款項予楊志弘，被上訴人甲○○之給付義務因之免
      除，此即債務免除之利益；又就單軌車道及車組縱建於上
      訴人乙○○土地上，惟於被上訴人甲○○包採果實期間，
      係由被上訴人使用收益，自屬受有利益自明。
（三）依楊志弘之證述，其施作單軌工程，自訂約、施工至請款
      ，均係與被上訴人甲○○夫妻接洽，其向被上訴人甲○○
      請領工程款時，張氏夫婦並無否認其係債務人，故就架設
      單軌車道車組工程，工程款項之給付義務人為甲○○本人
      ，惟其卻基於積極侵害債權之違反公序良俗故意不願給付
      ，而上訴人乙○○代為給付該工程款尾款係民法第174條
      第2項之適法管理人（甲○○誘騙乙○○代為給付），其
      係違反本人 (即上訴人乙○○)明示或可得而知之意思，
      而為事務之管理，惟其管理係因本人（即被上訴人甲○○
      ）意思違反公序良俗，上訴人乙○○自得依民法第176條
      第2項向被上訴人甲○○請求其代為付款之損害。
三、被上訴人於原審抗辯謂以：採收果園之工作係被上訴人甲○
    ○之妻張羅伊伶與上訴人乙○○口頭約定，非被上訴人甲○
    ○承包，被上訴人甲○○僅去果園幫忙而已。又上開承包工
    作雙方並無訂立契約書，亦無約定支付對價。另上訴人乙○
    ○於承包採果工作期間，委請楊志弘至果園架設單軌車道及
    車組工程，因此該工程費用自應由上訴人乙○○給付。再者
    ，被上訴人甲○○並沒有詐欺上訴人乙○○，對刑事判決不
    服等語。
四、被上訴人甲○○於本院補充抗辯如下：
（一）上訴人乙○○主張被上訴人甲○○於89年2月14日侵害其
      權利，則上訴人乙○○於97年元月間始行使權利，依民法
      第197條第1項規定，其侵權行為損害賠償請求權，已逾請
      求權時效，上訴人乙○○之請求顯無理由。
（二）兩造間係租賃關係，並無民法無因管理之適用。甚且系爭
      款項係交付予訴外人楊志弘，被上訴人甲○○並未收受任
      何利益；再者，支付款項所安裝之單軌車道及車組，均建
      蓋在出租人即上訴人乙○○之土地上，為上訴人乙○○所
      有且為其使用收益，被上訴人甲○○並無任何得利。是上
      訴人乙○○主張被上訴人甲○○不當得利云云，亦無理由
      。
、本院之判斷：
一、上訴人乙○○主張：被上訴人甲○○與其妻張羅伊伶於88年
    12月間起，向上訴人乙○○承包臺中縣和平鄉○○段98號土
    地上之果園採果工作，雙方口頭約定，被上訴人甲○○每年
    包採之價金為40萬元，前2年之包採價金共80萬元，將用於
    安裝該土地上架設搬運之單軌車道及車組，並由被上訴人甲
    ○○逕行支付該筆架設工程款，超過80萬元部分的工程款，
    始由上訴人乙○○負責給付；嗣後被上訴人甲○○將架設單
    軌車道及車組工程交由訴外人楊志弘承包，工程結束後，楊
    志弘結算工程款為888,900元，並向被上訴人甲○○請款，
    被上訴人甲○○明知工程款應由其承包採果之80萬元抵扣，
    不足款項只有88,900元，竟向上訴人乙○○謊稱工程款共10
    0萬元，不足20萬元，致上訴人乙○○陷於錯誤，於89年2月
    14日，將20萬元匯予楊志弘，使上訴人乙○○受有111,100
    元之損害。另楊志弘向上訴人乙○○表示未收到其餘工程款
    80萬元，要拆回單軌車道及車組等設備，上訴人乙○○與楊
    志弘協調再付款後，楊志弘同意保留該單軌車道及車組設備
    不予拆除。是此80萬元部分是相當租金免除之利益，當屬上
    訴人乙○○之損害。本件被上訴人甲○○以不法手段欺瞞上
    訴人乙○○，致上訴人乙○○受有相當租金利益之損害80萬
    元及額外支出111,100元之損害，爰依民法第184條第1項後
    段之規定，請求被上訴人甲○○賠償911,100元之損害等語
    。並提出本院96年度易字第875號、臺灣高等法院臺中分院
    96年度上易字第881號刑事判決、郵政匯款單，並舉前揭刑
    事判決卷內資料為證。被上訴人則以：採收果園之工作係被
    上訴人甲○○之妻張羅伊伶與上訴人乙○○口頭約定，非被
    上訴人甲○○承包。另上訴人乙○○於承包採果工作期間，
    委請楊志弘至果園架設單軌車道及車組工程，因此該工程費
    用自應由上訴人乙○○給付。且上訴人乙○○主張侵權行為
    損害賠償之請求權，已逾請求權時效等語置辯。查：
（一）證人楊志弘於前揭刑事案件一審審理時證稱：單軌車道及
      車組施作工程期間，甲○○有說是向乙○○承租土地等語
      ；於檢察官偵查時亦證稱：乙○○有告訴伊，果園前幾年
      不用錢，是要抵單軌車道的，且甲○○的太太張羅伊伶也
      有這樣講，是在梨山果園聊天時談到的等語。證人楊志弘
      證述自被上訴人甲○○處聽聞被上訴人甲○○係向上訴人
      乙○○承租土地，及自張羅伊伶處聽聞包採果園的款項，
      係用以抵付架設單軌車道及車組的費用等情，此與上訴人
      乙○○主張被上訴人甲○○向伊承包採果實之對價為每年
      40萬元，並約定被上訴人甲○○將前二年應給付伊共80萬
      元之款項，用以支付架設單軌車道及車組之費用等情節相
      符。
（二）被上訴人甲○○與其妻張羅伊玲確有與楊志弘接洽，並由
      被上訴人甲○○簽訂合約書，委由楊志弘在臺中縣和平鄉
      ○○段98號土地施作單軌車道及車組工程，施作完成後，
      由楊志弘向被上訴人甲○○夫妻請款，金額共888,900元
      ；嗣楊志弘向被上訴人甲○○請領單軌車道工程款時，被
      上訴人甲○○夫妻說尾款要等到他們收成再給，但每次收
      成後又都說收成不好，無法支付等情，亦據證人楊志弘於
      前揭刑事案件一審審理時結證明確，並有被上訴人甲○○
      （被上訴人當時係簽署原名「張俊雄」）與楊志弘簽訂之
      合約書附於刑事卷可稽。依楊志弘之證述，其施作前揭單
      軌車道等工程，自訂約、施工至請款，均係與被上訴人甲
      ○○夫妻接洽，而被上訴人甲○○於楊志弘請款時，並非
      否認其為債務人，而係表示收成不好，無法支付，更足以
      證明上訴人乙○○主張被上訴人甲○○確有與楊志弘簽定
      合約書，由楊志弘於上開土地架設單軌車道及車組，工程
      款項合計888,900元，且該工程款應由被上訴人甲○○以
      前二年向上訴人乙○○包採果園的對價共80萬元支付，不
      足部分始由上訴人乙○○給付等情，應與事實相符。
（三）被上訴人甲○○與楊志弘訂約施作單軌車道工程後，至要
      開始施作之前，上訴人乙○○僅有打過電話跟楊志弘說要
      將工程做好，兩人之後即未再聯絡過，楊志弘自始至終，
      均未向上訴人乙○○表示過單軌車道的費用為何，工程款
      僅有收到一次20萬元之匯款，在收到20萬元匯款元之前，
      楊志弘均未向上訴人乙○○提及全部工程款為888,900元
      等情，業據證人楊志弘於前揭刑事案件一審審理時證述在
      卷。而被上訴人甲○○確有向楊志弘索取郵局帳號等情，
      亦據楊志弘於檢察官偵查時陳述明確，復有上訴人乙○○
      提出之其匯款20萬元入楊志弘郵局帳戶之匯款執據在卷可
      憑（見原審卷第6頁）。苟被上訴人甲○○並未對上訴人
      乙○○虛構工程款為100百萬元之事實，並將楊志弘的郵
      局帳號交付予上訴人乙○○，上訴人乙○○焉有將20萬元
      匯入楊志弘郵局帳戶之理？是上訴人乙○○主張：被上訴
      人甲○○確對其佯稱架設單軌車道及車組的工程款項為10
      0萬元，致其信以為真，誤認自己尚須支付20萬元，而匯
      款至楊志弘郵局帳戶等情，應可採信。
（四）前揭證人楊志弘之證述及被上訴人甲○○與楊志弘簽署之
      合約書等資料，復經本院調閱前開刑事卷查明屬實。被上
      訴人甲○○因前揭向上訴人乙○○詐得少付111,100元不
      法利益之事實，經原審96年度易字第875號、本院96年度
      上易字第881號刑事判決判處有罪確定，此有刑事判決在
      卷可稽（見本院卷7至17頁），堪信上訴人乙○○此部分
      之主張屬實。
（五）另依上訴人之主張，兩造係約定被上訴人向上訴人包採前
      揭果園果實之價金為每年40萬元，前2年之包採價金共80
      萬元，將用於安裝該土地上架設搬運之單軌車道及車組，
      並由被上訴人逕行支付該筆架設工程款，超過80萬元部分
      的工程款，始由上訴人負責給付等語。果爾，架設搬運之
      單軌車道及車組費用超過80萬元部分，上訴人乙○○既負
      有支付之義務，足認該按裝單軌車道及車組之費用原應由
      上訴人支付，但因被上訴人需給付上訴人包採果園果實之
      對價，故由上訴人指示被上訴人將該包括果實之對價給付
      予楊志弘，用以支付前揭按裝單軌車道及車組之費用，如
      被上訴人未依約將原應給付予上訴人之承包價金80萬元給
      付予楊志弘，上訴人對被上訴人之80萬元租金債權並未消
      滅，上訴人主張被上訴人此部分係向上訴人詐騙免付80萬
      元租金之利益云云，自非可採。是上訴人依民法第184條
      第1項前段及後段之法律關係，請求被上訴人賠償80萬元
      之損害，難認有據。
二、按因故意或過失，不法侵害他人之權利者，負損害賠償責任
    ；故意以背於善良風俗之方法，加損害於他人者亦同；民法
    第184條第1項固定有明文。惟按因侵權行為所生之損害賠償
    請求權，自請求權人知有損害及賠償義務人時起，二年間不
    行使而消滅；民法第197條第1項定有明文。經查，上訴人乙
    ○○係於94年9月8日向台灣台中地方法院檢察署申告被上訴
    人甲○○本件詐款行為，此據本院調取上開刑事偵查卷審閱
    無訛（見台灣台中地方法院檢察署94年度交查字第681號偵
    查卷）。惟上訴人乙○○至96年12月25日始提起本件訴訟，
    顯已逾民法第197條第1項所規定侵權行為損害賠償請求權之
    2年時效期間，被上訴人甲○○並已為時效之抗辯，則上訴
    人乙○○依第184條第1項侵權行為損害賠償請求權規定，請
    求被上訴人甲○○賠償其損害，即無理由。
三、上訴人乙○○另主張：上訴人乙○○給付系爭款項予楊志弘
    ，被上訴人甲○○之給付義務因之免除，此即債務免除之利
    益；又就單軌車道及車組縱建於上訴人乙○○土地上，惟於
    被上訴人甲○○包採果實期間，係由被上訴人使用收益，自
    屬受有利益自明。是縱認上訴人乙○○之侵權行為損害賠償
    請求權已罹時效，亦得依民法第179條請求返還相當租金損
    害之不當得利等語。被上訴人甲○○則抗辯：上訴人乙○○
    支付款項所安裝之單軌車道及車組，均建蓋在上訴人乙○○
    之土地上，為上訴人乙○○所有且為其使用收益，被上訴人
    甲○○並無任何得利；上訴人乙○○主張被上訴人甲○○不
    當得利，為無理由等語。查：
（一）按民法第179條所謂無法律上之原因而受利益，係指無權
      利或給付之目的欠缺而言。基於契約關係而受領給付者，
      自難謂為無法律上之原因而受利益（最高法院95年台上字
      第2013號判決參照）。本件上訴人既主張兩造係約定被上
      訴人甲○○向上訴人包採前揭果園果實之價金為每年40萬
      元，前2年之包採價金共80萬元，將用於安裝該土地上架
      設搬運之單軌車道及車組，並由被上訴人甲○○逕行支付
      該筆架設工程款，超過80萬元部分的工程款，始由上訴人
      乙○○負責給付等語。則被上訴人甲○○於包採果實期間
      ，使用系爭單軌車道及車組，即係基於兩造間之契約關係
      而受領給付，依上說明，自難謂為無法律上之原因而受利
      益，核與不當得利之要件不符。故被上訴人甲○○縱未依
      兩造間之約定，支付架設單軌車道及車組費用或包採價金
      ，亦屬債務不履行之問題。
（二）本件被上訴人甲○○將架設單軌車道及車組工程交由訴外
      人楊志弘承包，工程結束後，因被上訴人甲○○未支付工
      程款，訴外人楊志弘乃向上訴人乙○○表示未收到其餘工
      程款80萬元，而欲拆回單軌車道及車組等設備，上訴人乙
      ○○遂與楊志弘協調，由上訴人乙○○再支付30萬元與訴
      外人楊志弘，楊志弘則同意保留該單軌車道及車組設備不
      予拆除等情，此有上訴人乙○○與楊志弘間91年3月25日
      簽訂之協議書，附於台灣台中地方法院91年度偵字第1299
      9號偵查卷可稽；復為上訴人乙○○所不爭執。則上訴人
      乙○○於支付50萬元予楊志弘後，既取得工程款計888,90
      0元之單軌車道及車組設備，即無損失可言。是上訴人乙
      ○○主張依民法第179條，請求被上訴人甲○○返還相當
      租金損害之不當得利，自屬無據。
四、上訴人乙○○復主張：就架設單軌車道車組工程，工程款項
    之給付義務人為被上訴人甲○○本人，惟其卻基於積極侵害
    債權之違反公序良俗故意不願給付，而上訴人乙○○代為給
    付該工程款尾款係民法第174條第2項之適法管理人，雖違反
    被上訴人甲○○明示或可得而知之意思，而為事務之管理，
    上訴人乙○○仍得依民法第176條第2項向被上訴人甲○○請
    求其代為付款之損害等語。被上訴人甲○○則以兩造間係租
    賃關係，並無民法無因管理之適用等語抗辯。按無因管理必
    須管理人有為本人管理事務之意思，即以其管理行為所生事
    實上之利益，歸屬於本人之意思，始能成立。又依民法第17
    6條第1、2項之規定，除管理係為本人盡公益上之義務，或
    為其履行法定扶養義務，或本人之意思違反公共秩序善良風
    俗者外；必須管理事務利於本人，且不違反本人明示或可得
    推知之意思，管理人始得請求本人償還其支出之必要或有益
    費用及利息。系爭按裝單軌車道及車組之費用原應由上訴人
    支付，但因被上訴人需給付上訴人包採果園果實之對價，故
    由上訴人指示被上訴人將該包括果實之對價給付予楊志弘，
    用以支付前揭按裝單軌車道及車組之費用；又因訴外人楊志
    弘向上訴人乙○○表示未收到其餘工程款80萬元，而欲拆回
    單軌車道及車組等設備，上訴人乙○○遂與楊志弘協調，由
    上訴人乙○○再支付30萬元與訴外人楊志弘，楊志弘則同意
    保留該單軌車道及車組設備不予拆除等情，已如上述。則上
    訴人支付楊志弘工程款，顯非基於為本人即被上訴人甲○○
    管理事務之意思，亦即非以其管理行為所生事實上之利益，
    歸屬於被上訴人甲○○之意思為之；且被上訴人甲○○未支
    付架設單軌車道及車組費用或包採價金，亦為債務不履行之
    問題；難認有違反公共秩序善良風俗。是上訴人乙○○主張
    依民法第176條第2項，請求被上訴人甲○○給付其代為付款
    之損害，亦屬無據。
五、綜上所述，本件上訴人主張，為不足採。從而，上訴人依民
    法第184條第1項、第176條第2項及第179條之法律關係，請
    求被上訴人甲○○給付888,900元及自起訴狀繕本送達被上
    訴人甲○○之翌日97年1月21日起至清償日止，按年息百分
    之五計算之利息，為無理由，不應准許。原審判命被上訴人
    甲○○應給付上訴人乙○○111,100元及自97年1月21日起至
    清償日止，按年息百分之5計算之法定遲延利息，尚有未合
    ；被上訴人甲○○上訴意旨，指摘原判決此部分不當，求予
    廢棄改判，為有理由，應予改判如主文第二項所示。至原審
    就超過111,100元本息部分，為上訴人乙○○敗訴之判決，
    並無不合。被上訴人乙○○上訴意旨指摘原判決不當，求予
    廢棄改判，為無理由，應予駁回。
六、本件事證已臻明確，兩造其餘陳述與舉證，經審酌後，認於
    本件判決結果不生影響，無予逐一審究之必要，附此敘明。
七、據上論結，本件乙○○之上訴為無理由，甲○○之上訴為有
    理由，依民事訴訟法第449條第1項、第450條、第79條，判
    決如主文。
中    華    民    國    97    年    8     月    12    日
                  民事第二庭    審判長法  官  邱森樟
                                      法  官  蔡秉宸
                                      法  官  翁芳靜
以上正本係照原本作成。
不得上訴。
                                      書記官  許美惠
中    華    民    國    97    年    8     月    12    日
                                                      Ａ


司法院資訊處製作；財團法人民間司法改革基金會備份。
